臺灣新竹地方法院刑事附帶民事訴訟判決
原      告  翁義甫
法定代理人  許淑嵐
被      告  莊宗益
            詠泰國際旅行社
法定代理人  蘇依泙
被      告  小叮噹科學園區
法定代理人  蘇仲華
上列被告因過失傷害刑事案件（本院100年度竹北簡字第229號）
，經原告提起附帶民事訴訟，本院判決如下：
    主  文
原告之訴及假執行之聲請均駁回。
    事  實
一、原告之聲明、陳述詳如刑事附帶民事起訴狀（如附件）。
二、被告均未為任何聲明及陳述，亦未提出任何書狀。
    理  由
一、按提起附帶民事訴訟，應於刑事訴訟起訴後第二審辯論終結
    前為之，但在第一審辯論終結後提起上訴前，不得提起；法
    院認為原告之訴不合法或無理由者，應以判決駁回之，刑事
    訴訟法第488條、第502條第1項分別定有明文。故提起附帶
    民事訴訟，以有刑事訴訟之存在為前提，刑事訴訟終結後，
    即無提起附帶民事訴訟之餘地，刑事訴訟程序終了後，提起
    附帶民事訴訟，法院認為原告之訴不合法，依刑事訴訟法第
    502條第1項規定判決予以駁回（最高法院75年度臺附字第59
    號判決意旨參照）。次按刑事訴訟法之「簡易程序」，係法
    院簡易庭逕以簡易判決處刑，原無「訴訟」可言，蓋其若要
    訴訟，必須適用通常程序。所謂「訴訟」應指案件繫屬中之
    「程序」而言，在刑事訴訟中，因有訴訟程序可資依附，是
    以隨時可以提起附帶民事訴訟；若在辯論終結之後，已無「
    訴訟」可言，自不得再行提起附帶民事訴訟；須待提起上訴
    後，案件繫屬於第二審時，始有「訴訟」程序可資依附，始
    得再行提起附帶民事訴訟。在簡易程序，刑事簡易案件在法
    院繫屬中，其簡易程序猶在，自得隨時提起附帶民事訴訟；
    若案件業經判決而終結，已無繫屬，自無程序可資依附，如
    何提起附帶民事訴訟？自然須待提起上訴後，案件繫屬於第
    二審時，始有「訴訟」程序可資依附，始得再行提起附帶民
    事訴訟（臺灣高等法院暨所屬法院92年法律座談會刑事類提
    案第35號參照）。
二、經查：本件被告莊宗益被訴過失傷害一案，業經本院於民國
    100年6月30日以100年度竹北簡字第229號刑事簡易判決終結
    在案，有該刑事簡易判決1份在卷足稽，則第一審之刑事訴
    訟程序業已終結，惟原告係於100年7月4日提起本件刑事附
    帶民事訴訟，有附帶民事訴訟狀上之本院收狀時間戳章在卷
    可證，是以，原告提起本件刑事附帶民事訴訟時，刑事部分
    第一審業於100年6月30日終結，而第二審尚未經提起上訴而
    繫屬，是並無繫屬中之刑事訴訟可資攀附，證諸刑事訴訟法
    第488條規定意旨，原告本件附帶民事訴訟之起訴自不合法
    ，自應予以駁回；至於原告假執行之聲請，亦因訴之駁回而
    失所附麗，爰一併駁回之。又本案雖不得以附帶民事訴訟方
    式提起，但仍無礙於原告依所主張之法律關係另循一般民事
    訴訟途徑起訴之權利，即原告仍得另行向本院民事庭起訴，
    以維權益，附此敘明。
三、據上論斷，應依刑事訴訟法第502 條第1 項，判決如主文。
中    華    民    國  100    年    7    月    14    日
                  竹北簡易庭      法  官  謝永昌
以上正本證明與原本無異。
如不服本判決，應於判決送達後10日內向本院提出上訴書狀。上
訴書狀應敘述具體理由，未敘述上訴理由者，應於上訴期間屆滿
後20日內補提理由書狀於本院（均須按他造當事人之人數附繕本
）「切勿逕送上級法院」。
中    華    民    國  100    年    7    月    14    日
                                  書記官  張淑芬